Inventaris van kaarten, tekeningen en modellen, behorend tot het archief van de waterbouwkundige ingenieurs J. Blanken Jz. [1755-1838], A. Blanken Jz. [1767-1824] en J. v. Lakerveld Blanken [1793-1885]
Nationaal Archief, Den Haag
Concordans op de kaarten en tekeningen aanwezig bij de kaartenafdeling en de geschreven archivalia van hoofdingenieur A. Blanken Jz. aanwezig in het Rijksarchief in Zuid-Holland.
De hieronder vermelde inventarisnummers van de kaarten en tekeningen verwijzen naar de overeenkomstige geschreven archivalia.
Kaarten- en tekeningenarchief
283 - 291 75 - 76
292 - 293 45 - 53
296 - 299 65
301 - 305 66
307 - 309 77 - 78
310 - 317 6 - 11
318 - 319 29
323 - 331 38 - 42
333 34
335 28
342 34
343 - 345 12 - 14
347 - 349 79
361 34
362 45 - 53
374 - 375 64
379 - 380 67 - 68
386 - 387 77 - 78
389 - 390 67 - 68
393 123
419 34
420 - 424 12 - 14
457 - 461 137 - 139
489 147
503 - 507 116 - 123
Lijst van modellen gevonden in het huis van inspecteur-generaal J. Blanken te Vianen bij de ontzegeling van de inboedel in 1838
ARA Tweede Afd. Binnenlandse Zaken, afd. Waterstaat 1830-1877, inv.nr. 335.
Model van de Willemssluis of Purmerender schutsluis in het kanaal door N-Holland (ca.1820).
Model van de defensieve inundatiesluis te Woudrichem of aan het Spoel (ca.1814-1815).
Model van de Steenenhoek-kanaalsluis te Gorinchem (ca.1818-1820).
Model van de zeesluis aan het Nieuwe Diep (ca.1815).
Model van een vlotbrug over het Noordhollands kanaal (cal820-1825).
Model van een doorvaartsluis met noodvlot in het Noordhollands kanaal nabij Buiksloot (ca. 1819-1825).
Model van een dubbele ophaalbrug, z.p. z.j.
Model van een sluis met noodvlot op grote schaal, gemaakt n.a.v. een prijsvraag van het Provinciaal Genootschap van Wetenschappen te Utrecht in 1823.
Model van de defensieve inundatiesluis aan het Spoel of Woudrichem, met de werking van de riolen en waaierdeuren, (ca.1815).
Model van de waaierdeur van de Koopvaardersschutsluis aan het Nieuwe Diep (ca.1819-1825).
Model van de stoommachine met het binnenwerk te Hellevoetsluis (ca. 1800-1805).
Model van de draaibrug over de grote zeesluis te Hellevoetsluis.
Model van het droge dok te Hellevoetsluis, (ca 1800-1810).
Modellen van sluisdeuren, duikers en gereedschap.
Model van een gedeelte van het grote magazijn der Marine aan het Nieuwe Diep(ca. 1813-1817).
Model van een dubbele draaibrug, z.p. z.j.
Model van een houten spuisluis, z.p. z.j.
"Groot molen-model met 6 schepraden en daartoe behorende vereenvoudigingsmodel voor watermolens, staande in een houten loods op het erf van het huis".
Beschrijving van de series en archiefbestanddelen
- JAN BLANKEN JZ., I
  - In dienst van Waterstaat., A
    - Lid van de commissie tot superintendentie van de zeedijken en zeeweringen in het voormalige gewest Holland (1782), 1795-1800, 1
      - Brouwershavense Gat.
        - Hydrografische kaart betreffende dieptepeilingen in de zeegaten van Brouwershaven en Goeree, met de platen in de Springert en de Oostert., 1782; 1; 1 blad; Schaal 3.000 R.r. = 20,1 cm (ca. 1:56.270)
          kaart
          Vervaardigd door: J. Blanken Jz.
          minuut.
        - Hydrografische kaart van ... "alle de droogten en plaaten van de Zuidhollandse zeegaten de Maas, Goeree en Brouwershaven welke de koersen der vaarwaters bepalen der in- en uitnavigerende zeeschepen..."., 1782-1993; 2A-2B; Schaal 5.000 R.r. = 33,5 cm (ca. 1:56.000)
          - Copie-kaart, 1782, 2A
            Vervaardigd door: J. Blanken naar contraroleur-generaal C.J. van de Graaft.
          - Minuut-kaart, 1792, 2B
            Vervaardigd door: J. Blanken.
        - Kaart van de Zuidhollandse zeegaten, de Maas, Goeree en Brouwershaven met ... "derzelver aanvolgende en invloed op hebbende rivieren en stromen..."., 1790; 3; 1 blad; Schaal 3.000 R.r. = 20,1 cm (ca. 1:56.000)
          copie.
        - Hydrografische kaart betreffende peilingen in het Brouwershavense Gat, het Springersdiep en de Krammert., 1794; 4A-4B; 2 bladen; Schaal 3.000 R.r. = 19 cm (ca. 1:59.000)
          Vervaardigd door: J. Blanken Jz. en J. Engelman.
          net en copie.
          - Net., 4A
          - Copie., 4B
            Vervaardigd door: J. Engelman.
            Zie ook: MCAL inv. nrs. 446 en 447.
      - Delflandse Hoofden.
        - Kaarten en profielen betreffende werken aan de versterking van de Delflandse Hoofden ter hoogte van Der Heijde., 1796-1799; 5A-5B; 2 bladen
          Vervaardigd door: J. Blanken Jz. en H.K. van der Velden.
          - Kaart van J. Blanken, gecopieerd naar J. Sabrier, 1796, 5A; Schaal 11 R.r. = 15,4 cm (ca. 1:270)
          - Kaart van H.K. van der Velden, 1799, 5B; Schaal 10 R.r. = 10,4 cm (ca. 1:360)
          - Kaart van H.K. van der Velden, 5B
      - Goeree-Overflakkee.
        - Kaart... "van de strecking der dijcken en slicken langs den Zuid-zijde van den eilande Goedereede zooals zich dezelve volgens gedaane meetinge in den jaare 1760 bevonden..."., 1700; 6; 1 blad; Schaal 500 R.r. = 14,2 cm (ca. 1:13.400)
        - Profiel van de val in de Oudenlandschen zeedijk aan de zuidzijde van het eiland Goeree., 1794-1795; 7; 1 blad schets; Schaal 11 R.r. = 32,8 cm (ca. 1:126)
        - Kaart van de val in de Oudenlandschen dijk aan de zuidzijde van het eiland Goeree, voorgevallen op 14 december 1797., 8; 1 blad; Schaal 25 R.r. = 25,1 cm (ca. 1:375)
          Vervaardigd door: C. Goekoop.
          Behoort bij rapport uit februari 1798 nr. 8.
        - Profielen van de herstelwerken aan de Oudenlandschen dijk, 17de perceel, aan de zuidzijde van het eiland Goeree., 1798; 9; 1 blad; Schaal 10 R.r. = 12,6 cm (ca. 1:300)
          Vervaardigd door: A. Goekoop.
        - Profiel van het strand en de duinen bij het ''Osterhein" aan de noordzijde van het eiland Goeree., 1798; 10; 1 blad; Schaal 10 R.r. = 12,4 cm (ca. 1:300)
        - Plattegrond van de aanleg van een stenen rijsdam bij de Oosternol aan de noordzijde van het eiland Goeree., 11; 1 blad; Schaal 10 R.r. = 12 cm. (ca. 1:300)
      - Haringvliet.
        - Kaart betreffende peilingen verricht op de rede van Hellevoetsluis en langs de kust van het Haringvliet tussen Middelharnis en Goedereede., 1782-1790; 12; 2 bladen; Schaal 400 R.r. = 26,3 cm (ca. 1:5. 700)
          Vervaardigd door: J. Blanken Jz. Luit. der artillerie en opzichter der fortificatiën.
          Met opgeplakt een kaartje van Middelharnis.
        - Hydrografische kaart... "van het Haringvliet benevens de Goereesche en Brielsche Zeegaten ..." van J. J. Haringman en H. Hartman, verkleind en gecopieerd., 1786; 13; 1 blad; Schaal 2. 000 R.r. = 11,2 cm (ca. 1:67.000)
          Vervaardigd door: J. Florijn, in opdracht van de Gecommitteerde raden ter admiraliteit op de Maas.
      - Hellevoetsluis.
        - Hydrografische kaart van peilingen op de rede van Hellevoetsluis en in het Goereese zeegat en het Kwaksdiep., 1787; 14; 1 blad; Schaal 2. 000 R.r. = 24,4 cm (ca. 1:49.000)
          Vervaardigd door: G.J. Rijpsoort en J.R. Pluss.
        - Kaart betreffende peilingen verricht in het vaarwater voor de rede van Hellevoetsluis., 1791; 15; 1 blad
        - Kaart betreffende een bedijkingsplan voor de Weergorsen beoosten en bewesten van Hellevoetsluis., 1797; 16; 1 blad; Schaal 200 Voornse r. = 19 cm (ca. 1:4. 000)
          Vervaardigd door: C. Verheij.
        - Kaart betreffende peilingen verricht in de havenmond van Hellevoetsluis., 1799; 17; 1 blad schets
      - Krammert.
        - Kaart betreffende de opname van de Krammert fiksen Ooltgensplaat en de Dintel, na het beleg van Willemstad., 1793; 18; 1 blad; Schaal 1.000 R.r. = 23,3 cm (ca. 1:16.000)
          Vervaardigd door: J. Blanken Jz., Luit. der artillerie.
      - Oude Maas.
        - Kaart betreffende de werken aan de kribben langs de Oude Maas, gedeelte tussen de Lint en de Kribbe., 1798; 19; 1 blad; Schaal 100 R.r. = 14,2 cm (ca. 1:2.650)
          Met oudere peilingen van landmeters: Engelman en Conrad 1796; F. Beijerinck 1797; C. Verheij.
          Vervaardigd door: J. Engelman, landmeter bij het werk der rivieren.
      - Middelharnis.
        - Kaart betreffende een bedijkingsplan voor de gorzen beoosten en bewesten van de haven van Middelharnis., 1797; 20; 1 blad; Schaal 500 R.r. = 12.4 cm (ca. 1:15.000)
          Vervaardigd door: J. Blanken Jz. gecopieerd naar C. Verheij Bz. en A. van Weel.
      - Vlissingen.
        - Kaart betreffende de werken aan de havenmond en de zeewering van Vlissingen., 1799; 21; 1 blad schets; Schaal 60 R.r. = 19,5 cm (ca. 1:1.160)
      - Zuidelijke Nederlanden.
        - Kaarten betreffende de opmars van de Franse legers door de Zuidelijke Nederlanden in 1792-1795., ca. 1795; 22; 6 bladen; Schaal (ca. 1:300.000)
          Vervaardigd door: J. Blanken Jz. ingetekend op kaarten uitgegeven door N. Visscher.
          Zie Atlantes Neerlandici, dl. III, blz. 179, nr. 115.
        - Kaarten betreffende verdedigingswerken rond de steden Atrecht, Mons en Quesnoy, en Breda., ca. 1795; 23; 2 bladen; Schaal 1:150. 000
          Vervaardigd door: J. Blanken Jz. ingetekend op een kaart uitgegeven door N. Visscher.
          Zie Atlantes Neerlandici, dl. III, blz. 180, nrs. 116-117.
    - Commissaris-inspecteur in het Departement van de Delf, de Dommel, en een deel van de Schelde en Maas, 1800-1803, 2
      - Goereese zeegat.
        - "Militaire kaart van de Maas en het Kwaksdiep met de Goedereesche en Brouwershavense Zeegaten, benevens de kusten en havens des lands van Voorne..." betreffende een voorgestelde nieuwe vaarroute door de zandbank de Hinder., 1803; 24A-24B; 2 bladen; Schaal 2.000 R.r. = 14,2 cm (ca. 1:53.000)
          minuut en copie.
          - Minuut., 24A
            Voorheen VTH 4419
          - Copie., 24B
            Zie ook: MTSH inv. nr. 986; OSK inv. nr. H33.
          - Copie., 24B
      - Hellevoetsluis.
        - Kaart betreffende peilingen verricht op de rede van Hellevoetsluis., 1801; 25; 1 blad
          Vervaardigd door: J. Blanken Jz. en C. van Prooye, commissaris der Zeeloodsen.
      - Nieuwe Maas.
        - Kaart betreffende opmetingen van de slikken en gorzen gelegen in de Nieuwe Maas ter hoogte van de Ruigeplaat bij Vlaardingen., 1802-1803; 26A-26B; 2 bladen
          Vervaardigd door: J. Blanken Jz. en F. Beijerinck.
          - Minuut-kaart, 1802, 26A; Schaal 400 R.r. = 19,5 cm (ca. 1:77. 000)
          - Copie-kaart, 1803, 26B; Schaal 400 R.r. = 14,8 cm (ca. 1:10. 000)
            Vervaardigd door: F. Beijerinck.
      - Spaarne.
        - Kaart betreffende peilingen in ... "het IJ van den West-Zaaner overtoom tot Spaarndam, en van het Noorder Spaarne tot Haarlem, zijnde het vervolg van het Spaarne., 1800; 27; 1 blad schets; Schaal 500 R.r. = 17,2 cm (ca. 1:11.000)
          Vervaardigd door: de stad en het Zuider Spaarne tot in het Haarlemmermeer...".
          Zie ook: VTH inv. nr. 2656.
      - Stellendam.
        - Kaart betreffende een plan voor de aanleg van een dijk, strekkende van de polder de Kraayenesse tot de Eendrachtspolder ten oosten van Stellendam op Goeree Overflakkee., 1800-1802; 28; 1 blad; Schaal 300 Voornse r. = 17,5 cm (ca. 1:6. 700)
      - Waal.
        - Kaart betreffende de aanleg van dwarskribben in de rivier de Waal ter hoogte van de Kerkerdomse rijswaard., 29; 1 blad; Schaal 300 R.r. = 15,3 cm (ca. 1:7.400)
          Vervaardigd door: C. Apostool.
      - Waal, Maas en Merwede.
        - Profielen en kaarten betreffende dieptepeilingen verricht in de rivieren de Waal, Maas en Merwede., 1802-1803; 30.1-30.9; 1 katern, 8 bladen
          Vervaardigd door: C. Wiseboom, E. Stoelendrajer en B.J. Verheij Cz., opzichters 's landsrivieren, op order van J. Blanken Jz.
          minuten.
          - Profielen. In tweevoud aanwezig., 30.1-30.1
            - blad., 30.1
            - blad., 30.1
            - blad., 30.1
            - blad., 30.1
            - blad., 30.1
            - blad., 30.1
            - blad., 30.1
            - blad., 30.1
          - Kaart behorend tot profielen, nrs. 1-8; 11-13., 30.2
          - Kaart behorend tot profielen, nrs. 14-20., 30.3
          - Kaart behorend tot profielen, nrs. 21-23., 30.4
          - Kaart behorend tot profielen, nrs. 24-31., 30.5
          - Kaart behorend tot profielen, nrs. 32-36., 30.6
          - Kaart behorend tot profielen, nrs. 37-42., 30.7
          - Kaart behorend tot profielen, nrs. 43-46., 30.8
          - Kaart behorend tot profielen, nrs. 47-49., 30.9
    - Inspecteur zeehavens en zeegaten in het le district, Holland Zuiderkwartier, 1803-1808, 3
      - Beerpolder.
        - Kaart betreffende de verzinking van het beslagwerk van de dijk gelegen voor de Beerpolder op het eiland van Dordrecht., 1805; 31; 1 blad schets; Schaal 9 R.r. = 24 cm (ca. 1:140)
          Vervaardigd door: Verheij.
      - Goeree-Overflakkee.
        - Plattegrond betreffende de val in de Oudenlandse dijk ter hoogte van de "Oostnol" aan de zuidzijde van het eiland Goeree., 1803; 32-32.1; 1 blad; Schaal 12 R.r. = 15,5 cm (ca. 1:290)
          In duplo aanwezig.
          - blad 1, 32
          - blad 2, 32.1
        - Plattegrond, betreffende de val in de dijk langs de polders Prikhil of Heininge en Oudland op Goeree, voorgevallen op 9 mei 1803., 33; 1 blad; Schaal 24 R.r. = 15 cm (ca. 1:600)
          concept.
        - Kaart betreffende een plan voor de aanleg van twee nieuwe dammen op het strand van het eiland Goeree., 1804; 34; 1 blad; Schaal 200 R.r. = 12,1 cm (ca. 1:6.200)
          Vervaardigd door: C. Goekoop, opziender 's lands zeewerken.
        - Kaart betreffende een plan voor de aanleg van twee nieuwe besteende dammen op het strand aan de noordzijde van het eiland Goeree., 1804; 35; 1 blad; Schaal 180 R.r. = 12,5 cm (ca. 1:5.400)
        - Technische tekening betreffende de aanleg van een zinkdam in de dijkval van het 21e perceel aan de zuidzijde van het eiland Goeree., 1805; 36; 1 blad; Schaal 12 R.r. = 19 cm (ca. 1:240)
        - Kaart betreffende dieptepeilingen in een gedeelte van het Goereesche zeegat en het Haringvliet langs de kust van Goeree-Overflakkee., 1804; 37; 1 blad; Schaal 800 R.r. = 13 cm (1:23.000)
          Getekend naar een gedrukte kaart van C. Goekoop sr. uit 1779.
          Vervaardigd door: A. Goekoop, landmeter en onderopziender der landszeewerken, op order van J. Blanken Jz.
        - Kaarten betreffende een bedijkingsplan voor de plaat van Flakkee en de verlenging van de havenmonden van Middelharnis, Sommelsdijk en Dirksland., 1758-1804; 38-40; 3 bladen
          - Kaart van de bedijking van de plaat van Flakkee en de aanleg van kribben in het Haringvliet voor Den Hoorn, 1758, 38; 1 blad; Schaal 500 R.r. = 8,2 cm (ca. 1:23.000)
            Behoort bij Staten van Holland, resolutie d.d. 18-1-1758, Lit A.
          - Kaart van een bedijkingsplan voor de buiten-gorzen van het eiland Flakkee, ca. 1804, 39; 1 blad; Schaal 600 R.r. = 14,8 cm (ca. 1:15. 000)
            Ingetekend op een rivierkaart uitgegeven door J. Engelman en D. Veelwaard, 1792-1793.
          - Kaart betreffende het graven van nieuwe havenmonden., 40; 1 blad; Schaal 50 R.r. = 8,2 cm (ca. 1:2. 300)
            Vervaardigd door: de plaat van Flakkee, door C. Berkel.
        - Kaart van de bedijking van de Oost- en Westplaat van Flakkee., ---; 1 blad; Schaal 500 R.r. = 27,5 cm (ca. 1:7. 000)
          Is opgenomen in: WCAP inv. nr. 1091.
      - Lek.
        - Kaart betreffende peilingen verricht op de rivier de Lek, van beneden Nieuwpoort tot voorbij Schoonhoven., 1808; 41; 1 blad; Schaal 100 R.r. = 14,6 cm (ca. 1:2. 575)
          Vervaardigd door: J. Blanken Jz. getekend, naar C.L. Brunings en G. Valkis.
          Behoort bij "Generale voorjaarsrapport" d.d. 7 april 1808.
      - Nieuwe Maas.
        - Kaart en profielen betreffende opnemingen en peilingen van de rivier de Nieuwe Maas, tussen Rotterdam en Rozenburg., 1805-1807; 42-44; 7 bladen, 1 katern
          Vervaardigd door: J. Blanken Jz. en B.J. Verheij Cz.
          - Kaart van de opname van de Nieuwe Maas, ingevolge dispositie van de Commissie superintendentie van 5 november 1805, 1806, 42; 1 blad; Schaal 600 R.r. = 21,5 cm (ca. 1:10. 500)
          - Profielen van de peilingen in de Nieuwe Maas..." behorend tot de kaart van die rivier...", 1806, 43-43; 1 katern
            - blad., 43
            - blad., 43
          - Profielen van de peilingen in de Nieuwe Maas, 1807, 44-44; 6 bladen
            - blad., 44
            - blad., 44
        - Kaart van de rivier de Nieuwe Maas betreffende een plan voor het uitbaggeren van het riviervak tussen Rotterdam en Schiedam., 1805; 45-45; 1 blad; Schaal 350 R.r. = 13,2 cm (ca. 1:9.970)
          Vervaardigd door: C.R.T. Krayenhoff, F. Conrad en J. Blanken.
          - blad., 45
          - blad., 45
        - Kaart betreffende werken aan de kribben langs de rivier de Nieuwe Maas ter hoogte van Vlaardingen., 1805; 46; 1 blad; Schaal 100 R.r. = 12,4 cm (ca. 1:3. 000)
          Vervaardigd door: B.J. Verheij, landmeter, op order van J. Blanken Jz.
        - Kaart betreffende ... "een opkomende droogte ten oosten van de haven van Vlaardingen..." in de Nieuwe Maas., 1806; 47; 1 blad schets
        - Kaart betreffende een plan voor de aanleg van kribben in de rivier de Maas tussen Brielle en Zwartewaal., 1807; 48-48D; 4 bladen; Schaal 300 R.r. = 19,5 cm (ca. 1:5.800)
          Vervaardigd door: J.A. Blanken en B.J. Verheij, op order van J. Blanken Jz.
          concept, minuut en net.
          - Net, behoort bij memorie aan Directeur-generaal van waterstaat d.d. 5 november 1807., 48
          - Minuut., 48A
          - Concept., 48C
          - Schets., 48D
        - Kaart betreffende de werken aan kribben langs de gorzen en de Brielse Veerheuvel in de Maas., 49; 1 blad; Schaal 150 R.r. = 24,5 cm (ca. 1:2. 300)
          Vervaardigd door: B.J. Verheij, landmeter.
      - Oude Maas.
        - Kaarten van de opmeting van de platen gelegen in de Oude Maas bij Portugaal, ingevolge een request van landeigenaren voor de aanplant van griendhout., 1804-1807; 50-53; 4 bladen
          - Kaart van de Zalm-, Meeuw-, en Elftplaat, 1805, 50; 1 blad; Schaal 200 Zuidhollandse r. = 21,5 cm (ca. 1:3. 700)
            Vervaardigd door: J. Blanken Jz., getekend naar W. van Ecke.
          - Kaart van de Zalm-, Meeuw- en Elftplaat, 1807, 51; 1 blad; Schaal 100 Zuidhollandse r. = 21,5 cm (ca. 1:3.700)
          - Kaart van de Elftplaat, 1807, 52; 1 blad; Schaal 100 Zuidhollandse r. = 20,4 cm (ca. 1:3.000)
          - Kaart van de Welplaat, 1807, 53; 1 blad; Schaal 200 Zuidhollandse r. = 16,2 cm (ca. 1:4.900)
            Vervaardigd door: J. Blanken Jz. getekend naar W. van Ecke.
      - Moerdijk.
        - Plattegrond van de rijs- en paalwerken in de haven van Moerdijk., 54; 1 blad; Schaal 80 R.r. = 24 cm (ca. 1:1.250)
          Vervaardigd door: B.J. Verheij op order van J. Blanken Jz.
      - Noordschans.
        - Plattegronden van de werken aan de sas-sluizen aan de Noordschans bij Klundert., 1805-1806; 55A-55B; 6 bladen; Diverse schalen.
          Vervaardigd door: B.J. Verheij en J. Blanken Jz.
          minuut en copieën.
          - Minuut., 55A
          - Copieën., 55B-55B
            - blad., 55B
            - blad., 55B
            - blad., 55B
            - blad., 55B
            - blad., 55B
        - Bouwtekening betreffende een plan voor de aanleg van een nieuwe sas-sluis aan de Noordschans te Klundert volgens het ontwerp van J. Blanken Jz., 56-56; 3 bladen; Schaal 48 R. voeten = 30,5 cm (ca. 1:50)
          Vervaardigd door: E. Stoelendrajer.
          Dorsale aantekening: "arch. Blanken, rel. inv. 257".
          - blad., 56
          - blad., 56
          - blad., 56
        - Plattegrond betreffende de werken aan de sluizen van de Noordschans te Klundert., 57; 1 blad schets; Schaal 50 R.r. = 31,8 cm (ca. 1:590)
      - Ooster- en Westerschelde.
        - Hydrografische kaarten betreffende peilingen in de vaarwaters van de Ooster- en Westerschelde., 1804; 58.1-58.3; 5 bladen; Schaal 1.000 R.r. = 10 cm (ca. 1:37.600)
          - Kaart van de Ooster- en Westerschelde., 58.1; 1 blad
          - Kaart van de Oosterschelde, vaarwater Zuid-Beveland en Bergen op Zoom. tussen., 58.2-58.2; 3 bladen
            - blad., 58.2
            - blad., 58.2
          - Kaart van de Westerschelde, vaarwater van het Sloe, Walcheren en Zuid-Beveland., 58.3; 1 blad
      - Schouwen-Duiveland.
        - Kaart betreffende de werken aan de dijken langs de zuidwest hoek van het eiland Schouwen-Duiveland, tussen Koudekerke en de "Graafelijke Duinen"., 1805; 59; 1 blad; Schaal 400 R.r. = 23,5 cm (ca. 1:6.400)
          Vervaardigd door: J. Blanken Jz., naar een kaart van G. de Feijter.
      - Spui.
        - Kaart betreffende een plan voor de aanleg van een krib in ... "de zuidelijken mond der rivier het Spui..."., 1804; 60; 1 blad; Schaal 150 R.r. = 18,5 cm (ca. 1:3.050)
          Vervaardigd door: C. Verheij, landmeter.
          Dorsale tekst: "Schets van Beuningen met een leijt-dam over de slikken langs den westoever (...) der stroomen (...) Dezen leijt-dam met steen beleest moeten worden kosten 50.000 gld.".
      - Rozendaalse Vliet.
        - Kaart betreffende de bedijking van de Steenbergse of Rozendaalse Vliet., ca. 1804-1805; 61; 2 bladen schets
          Dorsale aantekening: "arch. Blanken rel. nr. 26".
      - Waal.
        - Kaart betreffende de dijk- en kribwerken langs de mond van de Beneden-Waal, het Pannerdens Kanaal, de Pannerdense buitenlanden en de Millingsche Waard, op order van de Commissie superintendentie over den Waterstaat der Bataafse Republiek., 1805-1806; 62; 1 blad; Schaal 400 R.r. = 20,8 cm (ca. 1:7. 200)
        - Kaart betreffende de kribwerken in de rivier de Neder-Waal tussen de Dreumelse en de Opijnense schaardijk., 1807; 63; 1 blad; Schaal 300 R.r. = 10,8 cm (ca. 1:10.450)
          Vervaardigd door: C. Brunings, Inspecteur der rivieren, en G. Valkis, extraordinaris, landmeter.
          Behoort bij rapport van C. Brunings d.d. 19 september 1807.
          Dorsale tekst: "Oude kaart en kribben, van deze kaart moet kopie genomen worden indien er geen van is (...) De Waal, Arch. Blanken rel. nr. 116".
      - Willemstad.
        - Plattegrond van de werken aan het havenhoofd van Willemstad., ca. 1808; 64; 1 blad; Schaal 12 R.r. = 15,2 cm (ca. 1:300)
          Vervaardigd door: E. Stoelendrajer, op order van J. Blanken Jz.
          "Arch. Blanken nr. 45".
      - IJ.
        - "Kaarte van het IJ vertonende desselfs diepte voor en omtrent Amsterdam...", betreffende peilingen verricht in de jaren 1776, 1777 en 1805., ca. 1805; 65; 1 blad; Schaal 400 R.r. = 9, 5 cia (ca. 1:15.800)
          Ingetekend op een gedrukte kaart.
      - Zeeuwse Zeegaten.
        - Hydrografische kaart van "De Zeegaten van Veere, Brouwershaven en Zierikzee"., 1807; 66; 1 blad; Schaal 1 Duitse mijl 15 op 1 Graad = 16 cm (ca. 1:47.000)
          Vervaardigd door: C. Ekama en A.W. de Man.
        - Hydrografische kaart van "De Zeegaten van Veere, Brouwershaven en Zierikzee" verkleind., ca. 1807; 67; 1 blad; Schaal 2.500 R.r. = 16,3 cm (ca. 1:58.000)
          Vervaardigd door: J. Schraver, en gecopieerd door J. Blanken Jz. naar C. Ekama, A.W. de Man.
    - Inspecteur-generaal van de Waterstaat, 1766, 1808-1826, 4
      - Altena.
        - Kaart van de werken aan de inundatie-sluizen gelegen langs de rivieren de Waal, Maas en Merwede, voor de afwatering van de rivier de Lek op de Merwede., 1809; 68; 1 blad; Schaal 500 R.r. = 18,8 cm (ca. 1:10. 000)
          Vervaardigd door: het land van Altena, door J. Blanken Jz.
      - Amsterdam.
        - Bouwtekening van de aanleg van een nieuwe vlotbrug over de Binnen-Amstel., 1818-1819; ---; 1 blad; Schaal 100 R. voeten = 61 cm (ca. 1:50)
          Opgenomen in: WCAP nr. 3660.
        - Kaart van het eerste ontwerp voor de aanleg van de straatweg van Amsterdam naar Gorinchem., 1811; 69; 1 blad; Schaal 1. 600 R.r. = 19,2 cm (ca. 1:31.000)
          Aantekening: "nr. 252".
      - Carolinapolder.